臺灣臺北地方法院刑事判決
111年度審訴字第1073號
公  訴  人  臺灣臺北地方檢察署檢察官
被      告  陳金瑞


上列被告因詐欺等案件，經檢察官追加起訴（111年度偵字第920
2號），本院判決如下：
    主  文
陳金瑞被訴如追加起訴書犯罪事實欄一(二)所示被害人張美秋部
分公訴不受理。
    理  由
一、公訴意旨如附件追加起訴書所載。
二、按已經提起公訴之案件，在同一法院重行起訴者，應諭知不
    受理之判決，並得不經言詞辯論為之，為刑事訴訟法第303
    條第2款、第307條所明定，蓋同一案件，既經合法提起公訴
    ，自不容在同一法院重複起訴，為免一案兩判，對於後之起
    訴，應以形式裁判終結之。而追加起訴，係就與已經起訴案
    件無單一性不可分關係之相牽連犯罪（即刑事訴訟法第7條
    所列案件），在原起訴案件第一審辯論終結前，加提獨立之
    新訴，俾便及時與原起訴案件合併審判，以收訴訟經濟之效
    。然倘追加起訴之案件，係就已經提起公訴之案件，在同一
    法院重行起訴，法院仍應依刑事訴訟法第303條第2款規定，
    就追加起訴為不受理之諭知。
三、經查，上開公訴意旨所指之犯行，業經臺灣臺北地方檢察署
    檢察官以111年度偵字第5073、5953、6468、6730、7146、7
    368號提起公訴，於民國111年4月13日以111年度審訴字第81
    4號繫屬本院，有本院收文戳章1枚（見本院審訴814卷第5頁
    ）在卷可稽。是本件被告被訴如追加起訴書事實欄一(二)所
    示被害人張美秋部分，係就已經提起公訴之案件，在同一法
    院重行起訴，依首開說明，應依刑事訴訟法第303條第2款規
    定諭知不受理之判決。
據上論斷，應依刑事訴訟法第303條第2款、第307條，判決如主
文。
本案經檢察官王銘裕追加起訴。
中　　華　　民　　國　　111 　年　　6 　　月　　 6　　日
　　　　　　刑事第二十一庭  審判長法　官  程克琳
　　　　　　                      法  官  歐陽儀
  　　　　　                      法  官  王筱寧
上正本證明與原本無異。 
如不服本判決應於收受送達後20日內向本院提出上訴書狀，並應
敘述具體理由；其未敘述上訴理由者，應於上訴期間屆滿後20日
內向本院補提理由書（均須按他造當事人之人數附繕本）「切勿
逕送上級法院」。告訴人或被害人如對於本判決不服者，應具備
理由請求檢察官上訴，其上訴期間之計算係以檢察官收受判決正
本之日期為準。 因疫情而遲誤不變期間，得向法院聲請回復原
狀。
                                  書記官  林思辰
中　　華　　民　　國　　111 　年　　6 　　月　　7 　　日
附件
臺灣臺北地方檢察署檢察官追加起訴書
                                     111年度偵字第9202號
　　被　　　告　陳金瑞　男　00歲（民國00年0月00日生）
　　　　　　　　　　　　住○○市○○區○○里00鄰○○○路
　　　　　　　　　　　　　0段00000號11樓
　　　　　　　　　　　　國民身分證統一編號：Z000000000號
上列被告因詐欺案件，業經偵查終結，因與貴院(玉股)審理之11
1年度審訴字第814號案件為相牽連案件，認應追加起訴，茲將犯
罪事實及證據並所犯法條分敘如下：
　　　犯罪事實
一、陳金瑞於民國110年12月中旬起，加入真實姓名年籍不詳，LIN
    E通訊軟體(下稱LINE軟體）暱稱「張瑋」及其他真實姓名年
    籍不詳成員組成之詐欺集團（下稱「張瑋」詐欺集團）擔任
    車手，意圖為自己不法之所有，基於3人以上共同詐欺取財及
    隱匿詐欺取財犯罪所得去向之洗錢犯意聯絡，先由「張瑋」
    所屬詐欺集團內真實姓名年籍不詳之成員，為下列行為：（一
    ）於110年12月21日12時50分許，在臉書上刊登佯稱以新臺
    幣1萬4000元之價格販售「HITACHI立日冰箱」，惟須先行匯
    款7000元等語，致李品慧陷於錯誤，於同日13時49許，由其
    玉山商業銀行帳戶轉帳7000元至「張瑋」所屬詐欺集團之人
    頭帳戶（帳戶名：陳再添，帳號0000000000000），嗣李品
    慧於匯款後發覺受騙，經報警處理而循線而查悉上情。（二
    ）於110年12月15日上午，使用Line通訊軟體佯稱係張美秋
    之姪子，並向張美秋表示急需用款，致張美秋陷於錯誤，於
    同日10時28許，由其國泰世華商業銀行帳戶轉帳5萬元至「
    張瑋」所屬詐欺集團之人頭帳戶（帳戶名：陳再添，帳號00
    00000000000），嗣張美秋於匯款後向其姪子查證發覺受騙
    ，經報警處理而循線而查悉上情。嗣陳金瑞於110年12月21
    日上午8時40分許，依「張瑋」指示前往臺北市東門市場附
    近土地公廟收取姓名年籍不詳之人所交付人頭帳戶之提款卡
    及密碼，持之於同日14時5分許，前往臺北市○○區○○○路0段0
    00號新光商業銀行提領11005元（含手續費）後，抽取提款
    金額2%或底薪1000元之報酬以謀利，剩餘款項交付給「張瑋
    」指示之人。
二、案經李品慧訴請及臺北市政府警察局大安分局報告偵辦。
　　　　證據並所犯法條
一、證據清單及待證事實：
編號 證  據  名  稱 待  證  事  實 1 被告陳金瑞於警詢及另案偵查中之供述 坦承依「張瑋」指示，於犯罪事實攔所載時間、地點提領詐騙款項，且將取得款項交與「張瑋」指定之人之事實。 2 告訴人李品慧於警詢中之指訴、金融機構聯防機制通報單、內政部警政署反詐騙諮詢專線紀錄表、桃園市政府警察局中壢分局中壢派出所受（處）理案件證明單 於犯罪事實欄一（一）所示之時、地，遭詐騙集團騙取上開所示交易金額之事實。 3   被害人張秋美於警詢中之指述、內政部警政署反詐騙諮詢專線紀錄表、新北市政府警察局新店分局江陵派出所受（處）理案件證明單 於犯罪事實欄一（二）所示之時、地，遭詐騙集團騙取上開所示交易金額之事實。         4 玉山商業銀行（帳戶名：陳再添，帳號0000000000000）帳戶交易明細表（110年9月27日至12月21日）、新光商業銀行新生南路分行櫃員機攝得被告提領款項之監視器翻拍照片 佐證告訴人李品慧等人遭詐騙，而於上開所示時間、地點，匯款至人頭帳戶內，遭被告於上開時間、地點提領之事實。                                                                                                                                           
二、核被告所為，係犯刑法第339條之4第1項第2款加重詐欺罪嫌
    及洗錢防制法第14條第1項之洗錢罪嫌。被告就本案犯行與
    「張瑋」所屬詐欺集團成員間有犯意聯絡及行為分擔，請依
    刑法第28條之規定論以共同正犯。被告以一行為，觸犯加重
    詐欺罪及洗錢罪，為想像競合犯，請從重以加重詐欺罪論處
    。被告之犯罪所得，如未能償還被害人，請依刑法第38條之
    1第1項前段宣告沒收，於全部或一部不能沒收或不宜執行沒
    收時，追徵其價額。
三、按「有下列情形之一者，為相牽連之案件: …一、一人犯數
    罪者」、「於第一審辯論終結前，得就與本案相牽連之犯罪
    或本罪之誣告罪，追加起訴」，刑事訴訟法第7條第1款與第
    265條第1項分別定有明文。被告前因詐欺案件，經本署檢察
    官於111年3月18日以111年度偵字第5073、5953、6468、673
    0、7146、7368號提起公訴，現由貴院(玉股)以111年度審訴
    字第814號案件審理中，有該案起訴書及被告之刑案資料查
    註記錄表各1份在卷可參，該案與本案係一人犯數罪之相牽
    連案件，爰於第一審言詞辯論終結前追加起訴。
四、報告意旨認被告陳金瑞與「張瑋」所屬之詐欺集團成員共同
    基於加重詐欺之犯意，於110年12月間，以猜猜我是誰等方
    式，撥打電話使被害人周素娟、羅秀敏等人陷於錯誤，均依
    詐騙集團指示匯款至上開人頭帳戶（帳戶名：陳再添，帳號
    0000000000000）內等情。經查，被害人周素娟、羅秀敏等
    人遭詐騙集團詐騙而匯款至人頭帳戶部分，業經本署以111
    年度偵字第6730、7146號提起公訴在案，本案與上開起訴部
    分屬同一事實，爰以併該案審理此部分事實，附此敘明。
五、依刑事訴訟法第265條第1項規定為追加起訴。
　　此　致
臺灣臺北地方法院
中　　華　　民　　國　 111　　年　　5 　　月　　6 　　日
　　　　　　　　　　　　　檢  察  官  王  銘  裕
本件正本證明與原本無異　　　　　　　　　　　　　　　　　
中　　華　　民　　國　 111　　年　　5 　　月　　12　　日

                          書　記　官  廖  茉  莉 
附錄本案所犯法條全文
中華民國刑法第339條之4
犯第 339 條詐欺罪而有下列情形之一者，處 1 年以上 7 年以
下有期徒刑，得併科 1 百萬元以下罰金：
一、冒用政府機關或公務員名義犯之。
二、三人以上共同犯之。
三、以廣播電視、電子通訊、網際網路或其他媒體等傳播工具，
    對公眾散布而犯之。
前項之未遂犯罰之。
洗錢防制法第14條
有第二條各款所列洗錢行為者，處 7 年以下有期徒刑，併科新
臺幣 5 百萬元以下罰金。
前項之未遂犯罰之。
前二項情形，不得科以超過其特定犯罪所定最重本刑之刑。